臺灣臺南地方法院刑事判決　　　　　　　　　　　　　九十一年度易字第三九一號
　　公　訴　人　臺灣台南地方法院檢察署檢察官
　　被　　　告　甲○○
右列被告因恐嚇案件，經檢察官提起公訴（九十年度偵字第一三三○一號），本院判
決如左：
    主  文
甲○○以加害生命之事，恐嚇他人，致生危害於安全，處拘役伍拾玖日，如易科罰金
，以參佰元折算壹日。
    事  實
一、甲○○因不滿乙○○之妻周阿雪散佈其欠債不還之不實言論，遂於民國九十年十
    月四日凌晨一時三十分許，至台南市○○區○○路五段一五三巷六六號乙○○之
    住處樓下，並以言詞恐嚇乙○○稱：『如果再到「小北」（指小北夜市），就要
    讓你死』等語，以加害生命之事恐嚇乙○○，使乙○○心生畏懼，致生危害於安
    全。
二、案經臺南市警察局第三分局報請台灣台南地方法院檢察署檢察官偵查起訴。
    理  由
一、訊據被告甲○○固坦承於上開時日確曾至告訴人乙○○之住處，然矢口否認有何
    恐嚇之犯行，辯稱：當日伊與康各安至告訴人住處只是要跟告訴人說話，伊僅說
    「康仔，你下來我有話要跟你說」，並無對告訴人說「如果再到「小北」（指小
    北夜市），就要讓你死」云云。經查，上開事時業據告訴人於本院審理時陳稱：
    『當天晚上我太太下班後，我開車去載他，回家約十二點多，被告就打電話給我
    ，叫我下來，後來約一點多又打電話給我叫我下來，說我快到你家了，後來到我
    家時，又打電話叫我下來，我有打開窗戶，我看他有帶人來，又好像喝了一些酒
    ，所以就叫他回去，他不願回去，在外面叫我一定要下來，並大小聲，我沒有下
    去，就打一一○報警，他要離去時，又將盆栽踢入水溝，又恐嚇我說「如果我去
    小北被他看到，就要讓我死」，我一直都是在二樓窗戶，都沒有下來，因為是晚
    上，我有開窗戶，所以聽的很清楚，當時我聽了很害怕，我如果不害怕，我就敢
    下去了』等語綦詳，核與證人周阿雪於偵訊時證稱：伊確實有聽到被告對告訴人
    說如果再到「小北」，就要讓告訴人死」等語相符。再參以檢察官訊問被告：你
    很生氣的去告訴人住處，什麼事都沒做，你氣會消嗎？被告答：不會消。綜上可
    知，被告於盛怒之下至告訴人住處去，豈有可能僅如其所說任何事皆未做？至證
    人康各安於偵訊中證稱：伊僅聽到被告說「康仔，你下來我有話要跟你說」等語
    ；然不僅告訴人指稱當日陪同被告至告訴人住處之人不是證人康各安，且證人於
    偵查中訊問而告以偽證之處罰後，便顯的神態緊張、直冒冷汗，亦經檢察官當庭
    勘驗屬實，故證人康各安之證詞不足為被告有利之證明。末查，而告訴人因被告
    上開言論而心生畏懼，亦據渠陳明在卷。綜上所述，事證明確，被告犯行堪以認
    定。
二、核被告以加害生命之事，恐嚇他人，致生危害於安全，所為係犯刑法第三百零五
    條之罪。爰審酌被告犯罪之動機、目的、手段、所造成危害尚屬輕微、犯罪後態
    度等一切情狀，處如主文所示之刑，並諭知易科罰金之折算標準，以資懲儆。
據上論斷，應依刑事訴訟法第二百九十九條第一項前段，第三百零五條、第四十一條
第一項前段，罰金罰鍰提高標準條例第一條前段、第二條，判決如主文。
中    華    民    國      九十一      年      四        月    十六      日
                              臺灣臺南地方法院刑事第三庭
                                      法  官  蔡 奇 秀
右正本證明與原本無異
如不服本判決應於送達後十日內向本院提出上訴狀
                                      書記官  尹 之 玲
中    華    民    國      九十一      年      四        月    十七      日
附錄法條：
刑法第三百零五條：以加害生命、身體、自由、名譽、財產之事，恐嚇他人，致生危
                  害於安全者，處二年以下有期徒刑、拘役或三百元以下罰金。
